臺灣臺南地方法院民事裁定
                                      109年度聲字第208號
聲  請  人  江莉伊

相  對  人  張永吉
上列當事人間聲請停止執行事件，本院裁定如下：
    主  文
聲請人供擔保新臺幣貳拾萬元後，本院一○九年度司執字第四七
四四○號給付票款事件之強制執行程序，於本院一○九年度訴字
第一七五○號確認本票債權不存在等事件判決確定或和解、撤回
前，應暫予停止。
    理  由
一、按有回復原狀之聲請，或提起再審或異議之訴，或對於和解
    為繼續審判之請求，或提起宣告調解無效之訴，撤銷調解之
    訴，或對於許可強制執行之裁定提起抗告時，法院因必要情
    形，或依聲請定相當並確實之擔保，得為停止強制執行之裁
    定；又發票人主張本票債權不存在而提起確認之訴者，法院
    依發票人聲請，得許其提供相當並確實之擔保，停止強制執
    行，強制執行法第18條第2 項、非訟事件法第195 條第3 項
    分別定有明文。又法院依強制執行法第18條第2 項定擔保金
    額而准許停止強制執行之裁定者，該項擔保係備供債權人因
    停止執行所受損害之賠償，其數額應依標的物停止執行後，
    債權人未能即時受償或利用該標的物所受之損害額，或其因
    另供擔保強制執行所受之損害額定之，非以標的物之價值或
    其債權額為依據（最高法院91年度台抗字第429 號、92年度
    台抗第480 號裁定意旨參照）。
二、本件聲請意旨略以：聲請人就本院109 年度司執字第47440
    號給付票款強制執行事件（下稱系爭執行事件），已提起確
    認本票債權不存在之訴，請准於該訴訟判決確定前停止強制
    執行等語。
三、本院之判斷：
（一）聲請人主張相對人向本院聲請經系爭執行事件對聲請人強
      制執行，聲請人已向本院提起確認本票債權不存在等之訴
      （包含債務人異議之訴）之事實，業據本院依職權調取系
      爭執行事件及本院109 年度訴字第1750號確認本票債權不
      存在等事件（下稱本案訴訟）卷宗查明屬實，依上揭說明
      ，認聲請人之聲請為有理由，應予准許。
（二）至聲請人應供擔保之金額，審酌聲請人本件訴訟標的價額
      為新臺幣（下同）1,200,000 元，未逾民事訴訟法第466
      條第1 項、第3 項所定金額1,500,000 元，為應適用民事
      通常程序但不得上訴三審之案件，則依據司法院頒布之各
      級法院辦案期限實施要點所定民事通常程序辦案期限第一
      審為1 年4 個月、第二審為2 年計算，本件訴訟之審理期
      間可推定為3 年4 個月，此亦為相對人遲延受償之期間，
      則相對人此段期間所受之損失，應以1,200,000 元於該期
      間之利息計算。又該項損失，應依法定利率即週年利率5%
      計算，且不受利率波動之影響，較為客觀妥適。依此計算
      ，則相對人因未能即時受償而可能造成之損失額為200,00
      0 元【計算式：1,200,000 ×5%×（3 ＋4/12）＝200,000 】
      。是依首揭說明，聲請人自應對相對人因停止強制執行可
      能遭受之上開損害提出擔保，爰酌定擔保金額為200,000 
      元。
四、依強制執行法第18條第2 項，裁定如主文。
中　　華　　民　　國　 109　　年　　11　　月　　4 　　日
                  民事第一庭  法  官　游育倫
以上正本係照原本作成。
如對本裁定抗告須於裁定送達後10日內向本院提出抗告狀，並繳
納抗告費新臺幣1,000元。　　　　　　　　　
中　　華　　民　　國　　109 　年　　11　　月　　10　　日
                              書記官  林彥丞